# 投资损益确认问题。

提问人：大头爸爸 时间：2016-06-16 21:53:05
陈版及给位大师，按照准则规定，投资方在确认应享有被投资单位净损益的份额时，应当以取得投资时被投资单位可辨认净资产的公允价值为基础，对被投资单位的净利润进行调整后确认。现在有公司A， 2015 年 10 月取得B公司25%的股份，用权益法核算。B公司10 月时净资产评估为 10 亿，但B公司主要资产为对海外公司C的100%投资。海外C公司账面净资产 3 亿，评估增值主要为一个森林权，账面为 0 ，每年付使用费，这样的话，A公司出具年报时，如何确认投资损益，对B公司利润是否需要调整。谢谢

回答人：chenyiwei
应首先确定该项林权在A取得对B投资日的公允价值，根据其评估增值情况和该项林权的摊销模式，重新计算取得投资后每一年度该项林权应有的摊销额。据此对B自身报表中显示的帐面净利润进行调整，以调整后的净利润金额作为权益法核算的基数。当然在这一过程中还会涉及到对递延所得税等项目的相应调整。